臺灣士林地方法院刑事判決
111年度金訴字第186號
公  訴  人  臺灣士林地方檢察署檢察官
被      告  謝宗霖





上列被告因違反洗錢防制法等案件，經檢察官提起公訴（110年
度偵緝字第966號、第967號、第968號、第969號、第970號、第9
71號）及移送併辦（110年度偵字第16438號、第19856號、110年
度少連偵字第164號、111年度偵字第1790號、臺灣臺中地方檢察
署110年度偵字第40788號），被告於本院準備程序中，就被訴事
實為有罪之陳述，經告知被告簡式審判程序之旨，並聽取當事人
之意見後，本院合議庭裁定由受命法官獨任進行簡式審判程序，
並判決如下：
    主  文
寅○○幫助犯洗錢防制法第十四條第一項之洗錢罪，處有期徒刑伍
月，併科罰金新臺幣貳萬元，罰金如易服勞役，以新臺幣壹仟元
折算壹日。
未扣案之犯罪所得新臺幣貳萬元沒收，於全部或一部不能沒收或
不宜執行沒收時，追徵其價額。
    犯 罪 事 實
一、寅○○依一般社會生活經驗，均知悉金融機構帳戶為個人信用
    、財產之重要表徵，具有一身專屬性質，申設金融機構帳戶
    亦無特殊條件限制，任何人得同時在不同金融機構申設多數
    帳戶供己使用，並可預見將銀行帳戶資料及密碼提供予不詳
    之人使用，可能遭犯罪集團利用為收取、提領財產犯罪贓款
    之犯罪工具，並持以掩飾、隱匿詐欺犯罪所得之來源，竟基
    於縱使他人將其提供之銀行帳戶資料及密碼用以從事詐欺取
    財、洗錢等犯罪行為，亦不違反其本意之幫助詐欺及幫助洗
    錢犯意，於民國109年11月10日上午9時28分前之不詳時間，
    在不詳地點，以不詳方式，將其所申設之國泰世華商業銀行
    帳號000-000000000000號帳戶（下稱國泰帳戶）及合作金庫
    商業銀行帳號000-0000000000000號帳戶（下稱合作金庫帳
    戶）之網路銀行帳號、密碼等資料，以新臺幣（下同）2萬
    元為代價，販售予真實姓名年籍不詳之詐騙集團成年成員（
    無證據證明參與本案犯行者達3人以上及有未滿18歲之人，
    下稱本案詐騙集團成員）使用，而容任本案詐騙集團成員使
    用國泰帳戶及合作金庫帳戶。嗣本案詐騙集團成員取得國泰
    帳戶及合作金庫帳戶之網路銀行帳號及密碼後，即意圖為自
    己不法之所有，分別向附表「告訴人/被害人」欄所示之人
    施用詐術，使其等陷於錯誤，而依指示將款項匯入寅○○提供
    之國泰帳戶及合作金庫帳戶內（施用詐騙時間及方式、匯款
    時間、金額及匯入帳戶等均詳如附表所示），而本案詐騙集
    團成員旋即提領如附表編號1至5、7至11「匯款時間及金額
    」欄所示款項，致受理報案及偵辦之檢警，因此無從追查係
    何人實際控管該等帳戶及取得存入、匯入款項，而以此方式
    掩飾上開詐欺犯罪所得款項之實際去向；至如附表編號6所
    示款項則因未及轉出或提領而洗錢未遂。嗣因附表「告訴人
    /被害人」欄所示之人發覺受騙，報警處理，而為警循線查
    獲上情。
二、案經蔡家佑訴由臺北市政府警察局刑事警察大隊、丑○○訴由
    新北市政府警察局三峽分局、癸○○訴由新北市政府警察局新
    店分局、子○○訴由臺北市政府警察局文山第一分局、庚○○訴
    由新竹市政府警察局第一分局、乙○○、甲○○訴由新北市政府
    警察局汐止分局報告、丁○○訴由臺中市政府警察局清水分局
    報告、丙○○訴由臺中市政府警察局大雅分局、己○○訴由臺北
    市政府警察局中山分局報告臺灣臺北地方檢察署呈請臺灣高
    等檢察署檢察長核轉臺灣士林地方檢察署檢察官偵查起訴及
    移送併辦。
    理  由
壹、程序部分：
一、本案被告寅○○所犯非死刑、無期徒刑、最輕本刑為3年以上
    有期徒刑之罪，或高等法院管轄第一審之案件，且於本院準
    備程序中，被告等就被訴事實為有罪之陳述（見本院111年
    度金訴字第186號卷【下稱本院卷】第230頁），經告知簡式
    審判程序之旨，並聽取檢察官、被告之意見後，本院裁定由
    受命法官獨任進行簡式審判程序，是本案之證據調查，依刑
    事訴訟法第273條之2規定，不受同法第159條第1項、第161 
    條之2、第161條之3、第163條之1及第164條至第170條規定
    之限制，合先敘明。
貳、實體部分：
一、本案認定犯罪事實所憑之證據及理由：
　　上開犯罪事實，業據被告寅○○於本院訊問、準備程序及審理
    時均坦承不諱（見本院卷第97至98、230、244頁），核與證
    人即附表編號1至4、6至11所示各告訴人、證人即附表編號5
    所示被害人戊○○於警詢時證述之內容均大致相符（出處如附
    表編號1至11「證據資料及出處」欄所載），並有合作金庫
    商業銀行板新分行110年1月28日合金板新字第1100000148號
    函檢附合作金庫帳戶開戶資料、帳戶交易明細及國泰帳戶基
    本資料、帳戶交易明細各1份（見臺灣士林地方檢察署110年
    度偵字第5788號卷【下稱偵5788卷】第31至36頁；110年度
    偵字第13092號卷【下稱偵13092卷】第45至49頁），及如附
    表編號1至11「證據資料及出處」欄所載各項證據在卷可佐
    ，足認被告前揭之任意性自白與事實相符。綜上，本案事證
    明確，被告本案犯行堪予認定，應依法論科。
二、論罪科刑：
（一）按刑法上之幫助犯，係對於犯罪與正犯有共同之認識，而
      以幫助之意思，對於正犯資以助力，而未參與實施犯罪之
      行為者而言（最高法院88年度台上字第1270號判決意旨參
      照）。是以，如未參與實施犯罪構成要件之行為，且係出
      於幫助之意思提供助力，即屬幫助犯，而非共同正犯。經
      查，本案被告基於幫助詐欺取財及幫助掩飾詐欺所得之洗
      錢不確定故意，將其所申設之國泰帳戶及合作金庫帳戶之
      網路銀行帳號及密碼等資料，販售予本案詐騙集團成員使
      用，並使附表編號1至4、6至11所示各告訴人及附表編號5
      所示被害人陷於錯誤，依指示將附表「匯款時間及金額」
      欄所示之款項匯至被告所有之國泰帳戶及合作金庫帳戶內
      ，再由本案詐騙集團成員自國泰帳戶提領如附表編號1、1
      1「匯款時間及金額」欄所示款項、自合作金庫帳戶提領
      如附表編號2至5、7至10「匯款時間及金額」欄所示款項
      ，以掩飾、隱匿特定犯罪所得之來源、去向；而附表編號
      6「匯款時間及金額」欄所示款項則因未及提領而未生掩
      飾、隱匿特定犯罪所得來源、去向之結果。是核被告所為
      ，係犯刑法第30條第1項、第339條第1項之幫助詐欺取財
      罪，及刑法第30條第1項、洗錢防制法第14條第1項及第2
      項之幫助洗錢罪、幫助洗錢未遂罪。至刑事訴訟法第300
      條所謂變更法條，係指罪名之變更而言。若僅行為態樣如
      正犯、從犯之分，或既遂、未遂之別，即無庸引用刑事訴
      訟法第300條變更起訴法條（最高法院101年度台上字第38
      05號判決意旨參照）。查告訴人庚○○於附表編號6所示時
      間匯至合作金庫帳戶內之款項，雖尚未遭提領致未製造金
      流斷點，及掩飾詐欺犯罪所得去向、所在之結果，此洗錢
      部分犯罪尚屬未遂，公訴意旨認此部分亦屬幫助洗錢既遂
      容有誤會，惟依上說明，此僅為行為態樣之別而毋庸變更
      起訴法條，附此敘明。
（二）被告係以一提供國泰帳戶及合作金庫帳戶網路銀行帳號及
      密碼等資料之行為，幫助本案詐騙集團成員對附表編號1
      至4、6至11所示各告訴人及附表編號5所示被害人實行詐
      欺及洗錢犯行，因被告係以一提供帳戶之行為，幫助他人
      對數人實行數個詐欺犯行，並同時觸犯上開數罪名，係以
      一行為同時觸犯幫助詐欺取財罪及幫助洗錢罪，為想像競
      合犯，應依刑法第55條前段之規定，從一重之幫助洗錢罪
      處斷。另臺灣士林地方檢察署檢察官以110年度偵字第164
      38號、第19856號、110年度少連偵字第164號、111年度偵
      字第1790號及臺灣臺中地方檢察署檢察官以110年度偵字
      第40788號移送併辦關於附表編號7至11所示告訴人乙○○、
      甲○○、丁○○、丙○○、己○○等部分犯罪事實，經核均與本案
      起訴關於附表編號1至6所示告訴人壬○○等部分犯罪事實，
      具有想像競合犯之裁判上一罪關係，自均應併入本案審理
      ，附此敘明。
（三）刑之加重、減輕事由：
　　1.按被告構成累犯之事實及應加重其刑之事項，均應由檢察
      官主張並具體指出證明之方法後，經法院踐行調查、辯論
      程序，方得作為論以累犯及是否加重其刑之裁判基礎（最
      高法院110年度台上大字第5660號裁定意旨參照）。本案
      起訴意旨雖主張被告構成累犯，然僅單純空泛提出被告前
      案紀錄表，未具體明確指出前案紀錄表中哪幾筆資料與本
      案累犯待證事實有關及釋明其執畢日期，亦未於本案科刑
      證據資料調查階段主張或具體指明被告有何特別惡性及對
      刑罰反應力薄弱等情狀及證明方法，俾法院綜合判斷被告
      有無因加重本刑致生所受刑罰超過其所應負擔罪責之情形
      ，是本院即無從認定被告有無累犯加重規定之適用，併此
      敘明。
　　2.被告提供上開國泰帳戶及合作金庫帳戶之網路銀行帳號及
      密碼之行為，固予正犯助力，但未參與犯罪行為之實行，
      屬幫助他人實行犯罪行為，為幫助犯，爰依刑法第30條第
      2項之規定，減輕其刑。又被告於本院準備及審理程序時
      均自白洗錢犯罪，應依洗錢防制法第16條第2項規定減輕
      其刑，並就幫助洗錢罪部分，依法遞減其刑。
　　3.另按所謂想像競合犯，係指行為人以一行為侵害數個相同
      或不同之法益，具備數個犯罪構成要件，為充分保護被害
      法益，避免評價不足，乃就行為所該當之數個構成要件分
      別加以評價，而論以數罪。然因行為人祗有單一行為，較
      諸數個犯罪行為之侵害性為輕，揆諸「一行為不二罰」之
      原則，法律乃規定「從一重處斷」即為已足，為科刑上或
      裁判上一罪。由於想像競合犯在本質上為數罪，行為所該
      當之多數不法構成要件，均有其獨立之不法及罪責內涵，
      僅因法律規定從一重處斷科刑，而成為科刑一罪而已，自
      應對行為人所犯各罪均予適度評價，始能對法益之侵害為
      正當之維護。因此，法院於決定想像競合犯之處斷刑時，
      雖以其中最重罪名之法定刑作為裁量之準據，惟具體形成
      宣告刑時，應將輕罪之刑罰合併評價，方為適當。基此，
      除輕罪最輕本刑有較重於重罪之最輕本刑，而應適用刑法
      第55條但書關於重罪科刑封鎖作用規定之情形外，倘若輕
      罪之減輕其刑事由並未形成處斷刑之外部性界限，自得將
      之移入刑法第57條之科刑審酌事項內，列為是否酌量從輕
      量刑之考量因子。查被告就如附表編號6所示洗錢部分，
      雖因未達掩飾、隱匿特定犯罪所得之結果，而屬未遂，然
      因被告所犯幫助洗錢未遂罪係屬想像競合犯中之輕罪，而
      被告雖就本案犯行係從一重之幫助洗錢罪處斷，無從適用
      上開輕罪未遂犯得減輕其刑之規定，惟就被告符合上開輕
      罪得減輕其刑事由之情事，將於下列依刑法第57條量刑時
      一併衡酌之，附此說明。
（四）爰以行為人之責任為基礎，並審酌被告雖未實際參與詐欺
      取財及洗錢犯行，然提供其所有之金融帳戶資料及密碼供
      他人非法使用，助長詐欺犯罪風氣，造成民眾受有金錢損
      失，增加國家查緝犯罪及被害人尋求救濟之困難，危害財
      產交易安全與社會經濟秩序，所為實屬不該；惟念及其犯
      後終能坦承犯行，態度尚可，且於本院準備程序時已與告
      訴人丁○○以12萬元達成和解，惟尚未依約履行，有本院和
      解筆錄1份及公務電話紀錄2份在卷可考（見本院卷第247
      至249、521頁）；兼衡其犯罪之動機、目的、手段、所生
      危害、素行及迄今均未與告訴人丁○○以外之告訴人等及被
      害人戊○○達成和解，以賠償渠等所受損害等情節，暨被告
      於本院審理時自陳國中畢業之教育程度、現受僱從事輕鋼
      架隔間工作、月薪約3萬多元、未婚、無需扶養家人及勉
      強維持之家庭生活與經濟狀況等一切情狀（見本院卷第24
      4頁），量處如主文所示之刑，並就併科罰金刑部分，諭
      知易服勞役之折算標準。另所宣告之徒刑雖不得易科罰金
      ，惟仍符合刑法第41條第3項之規定，得以提供社會勞動6
      小時折算有期徒刑1日而易服社會勞動，然被告得否易服
      社會勞動，屬執行事項，應於判決確定後，由被告向執行
      檢察官提出聲請，由執行檢察官裁量決定得否易服社會勞
      動，附此陳明。
三、沒收部分：　　　
（一）被告本案犯行有獲得報酬2萬元乙節，業據其供承在卷（
      見本院卷第230頁），又其雖與告訴人丁○○達成和解，然
      尚未依約履行，業如前述，仍應依刑法第38條之1第1項、
      第3項規定宣告沒收，且於全部或一部不能沒收或不宜執
      行沒收時，追徵其價額。
（二）至卷內並無證據證明被告與本案詐騙集團成員就告訴人等
      及被害人所遭詐取如「匯款時間及金額」欄所示之款項享
      有共同處分權，自難將本案詐騙集團成員自如附表編號「
      告訴人/被害人」欄所示之人所取得之其他犯罪所得依法
      宣告沒收，附此敘明。
據上論斷，應依刑事訴訟法第273條之1第1項、第299條第1項前
段，洗錢防制法第14條第1項、第16條第2項，刑法第11條前段、
第30條第1項前段、第2項、第339條第1項、第55條前段、第42條
第3項前段、第38條之1第1項、第3項，刑法施行法第1條之1第1
項，判決如主文。
本案經檢察官辛○○提起公訴，檢察官張嘉婷到庭執行職務。
中　　華　　民　　國　　111 　年　　6 　　月　　16  　日
　　　　　　　    刑事第三庭　法  官  葛名翔
以上正本證明與原本無異。
如不服本判決應於收受送達後20日內向本院提出上訴書狀，並應
敘述具體理由。其未敘述上訴理由者，應於上訴期間屆滿後20 
日內向本院補提理由書（均須按他造當事人之人數附繕本）「切
勿逕送上級法院」。
                            　書記官  曾韻蒔
中　　華　　民　　國　　111 　年　　6 　　月　　16  　日
附錄本案論罪科刑法條：
中華民國刑法第339條：
（普通詐欺罪）
意圖為自己或第三人不法之所有，以詐術使人將本人或第三人之
物交付者，處5年以下有期徒刑、拘役或科或併科50萬元以下罰
金。
以前項方法得財產上不法之利益或使第三人得之者，亦同。
前二項之未遂犯罰之。
洗錢防制法第14條：
有第二條各款所列洗錢行為者，處7年以下有期徒刑，併科新臺
幣5百萬元以下罰金。
前項之未遂犯罰之。
前二項情形，不得科以超過其特定犯罪所定最重本刑之刑。
附表：
編號 告訴人/被害人  詐騙時間及方式 匯款時間及金額（新臺幣） 匯入帳戶 證據資料及出處 1 告訴人壬○○ （即臺灣士林地方檢察署110年度偵字偵緝字第966號等【下稱偵緝字第966號等】起訴書附表編號1） 本案詐欺集團成員於109年10月間，透過網絡交友軟體以暱稱「喬喬」、「楊甜甜」、「楊洋」結識告訴人壬○○，佯稱參加現金流活動即可獲利云云，致告訴人壬○○陷於錯誤，而依指示於右列時間匯款右列金額至被告右列帳戶。 109年11月10日早上9時28分許匯款30萬元 國泰帳戶 1、台新國際商業銀行110年1月15日台新作文字第11000986號函檢附帳戶基本資料、109年11月10日國內匯款申請書（兼取款憑條）各1份（見偵13092卷第29至33頁） 2、告訴人壬○○與暱稱「喬喬」、「楊甜甜」、「楊洋」之本案詐騙集團成員LINE對話紀錄擷圖照片41張（見偵13092卷第37至43頁） 4、110年2月6日警詢筆錄（見偵13092卷第25至28頁） 2 告訴人丑○○ （即偵緝字第966號等起訴書附表編號2） 本案詐欺集團成員於109年10月10日，以臉書暱稱「鄭（簡體字）少波」結識告訴人丑○○，並使用LINE與告訴人丑○○聯繫，誆稱可以代告訴人丑○○投注公益彩票云云，致告訴人丑○○陷於錯誤，而依指示於右列時間匯款右列金額至被告右列帳戶。 109年11月27日早上9時51分許匯款17萬元 合作金庫帳戶 1、內政部警政署反詐騙諮詢專線紀錄表、新北市政府警察局新莊分局五工派出所受理詐騙帳戶通報警示簡便格式表、金融機構聯防機制通報單、（見臺灣士林地方檢察署110年度偵字第7866號卷【下稱偵7866卷】第31、35、47頁） 2、告訴人丑○○與本案詐騙集團成員LINE對話紀錄、本案詐騙集團成員臉書及LINE圖像擷圖照片9張（見偵7866卷第51至59頁） 3、告訴人丑○○之臺灣銀行帳戶存摺封面、帳戶內頁交易明細1份（見偵7886卷第61至63頁） 4、109年11月30日警詢筆錄（見偵7866卷第13至16頁） 3 告訴人癸○○（即偵緝字第966號等起訴書附表編號3） 本案詐欺集團成員於109年11月某時，以臉書暱稱「李遠」臉書結識告訴人癸○○，佯稱可以代告訴人癸○○投注彩券云云，致告訴人癸○○陷於錯誤，而依指示於右列時間匯款右列金額至被告右列帳戶。 109年11月27日早上11時13分許匯款20萬元 同上 1、臺北市政府警察局中山分局長春路派出所受理詐騙帳戶通報警示簡便格式表1份（見臺灣士林地方檢察署110年度偵字第8503號卷【下稱偵8503卷】第33頁） 2、告訴人癸○○109年11月27日郵政跨行匯款申請書1份（見偵8503卷第63頁） 4、109年12月17日警詢筆錄（見偵8503卷第7至15頁） 4 告訴人子○○（即偵緝字第966號等起訴書附表編號4） 本案詐欺集團成員於109年10月某時，以臉書暱稱「jinson」結識告訴人子○○，復以LINE暱稱「kingVen」與告訴人子○○聯繫，並佯稱可以代告訴人子○○投注彩券云云，致告訴人子○○陷於錯誤，而依指示於右列時間匯款右列金額至被告右列帳戶。 109年11月27日上午11時25分許匯款11萬元 同上 1、彰化銀行109年11月27日匯款回條聯1份（見臺灣士林地方檢察署110年度偵字第6165號卷【下稱偵6165卷】第155頁） 2、告訴人子○○提供之本案詐騙集團成員資料擷圖照片2張（見偵6165卷第60頁） 3、新竹縣政府警察局竹北分局三民派出所受理詐騙帳戶通報警示簡便格式表、金融機構聯防機制通報單各1份（見偵6165卷第61至63頁） 4、110年1月2日警詢筆錄（見偵6165卷第9至11頁） 5 被害人戊○○（即偵緝字第966號等起訴書附表編號5） 本案詐欺集團成員於109年11月30日，透過LINE結識被害人戊○○，並介紹投資平台「HONCH INTERNATIONAL」，佯稱得代被害人戊○○投資等語，致被害人戊○○陷於錯誤，而依指示於右列時間匯款右列金額至被告右列帳戶。 109年11月30日下午2時9分許匯款60萬元 同上 1、被害人戊○○第一商業銀行109年11月30日匯款申請書回條1份（見偵5788卷第19頁） 2、內政部警政署反詐騙諮詢專線紀錄表、臺中市政府警察局烏日分局麗水派出所、金融機構聯防機制通報單、受理刑事案件報案三聯單、受理各類案件紀錄表各1份（見偵5788卷第21至25、29、37頁） 4、109年12月17日警詢筆錄（見偵5788卷第15至17頁） 6 告訴人庚○○（即偵緝字第966號等起訴書附表編號6） 本案詐欺集團成員於109年9月14日下午4時許，透過交友軟體以暱稱「林志傑」結識告訴人庚○○，接著使用LINE與告訴人庚○○聯繫，並介紹投資平台「金華基金」，佯稱可投資獲利云云，致告訴人庚○○陷於錯誤，而依指示於右列時間匯款右列金額至被告右列帳戶。 109年11月30日晚上6時31分許匯款2萬7,000元（此部分尚未遭提領） 同上 1、內政部警政署反詐騙諮詢專線紀錄表、新竹市警察局第二分局關東橋派出所受理詐騙帳戶通報警示簡便格式表各1份（臺灣士林地方檢察署110年度偵字第11579號卷【下稱偵11579卷】第19至23頁） 2、告訴人庚○○與本案詐騙集團成員LINE對話紀錄擷圖照片10張（見偵11579卷第39至41頁） 3、告訴人庚○○網路轉帳交易結果通知擷圖1張（見偵11579卷第43頁） 4、109年12月24日警詢筆錄（見偵11579卷第9至13頁） 7 告訴人乙○○（即臺灣士林地方檢察署110年度偵字第16438【下稱偵16438】號併辦意旨書附表編號1） 本案詐騙集團成員於109年10月22日某時，以臉書暱稱「張家榮」與告訴人乙○○聯繫，復以LINE向告訴人乙○○推薦博奕網站「太陽城娛樂」，佯稱可透過系統數據漏洞獲利云云，致告訴人乙○○陷於錯誤，而依指示於右列時間匯款右列金額至被告右列帳戶。 109年11月27日早上10時15分許匯款16萬元 同上 1、告訴人乙○○提供博奕網站資金管理擷圖1張（見偵16438卷一第79頁） 2、告訴人乙○○與暱稱「張家榮」之本案詐騙集團成員LINE對話紀錄擷圖1份（見偵16438卷一第93至219頁） 3、告訴人乙○○之臺灣銀行網路銀行交易明細表1份（見偵16438卷一第222頁） 4、內政部警政署反詐騙諮詢專線紀錄表、嘉義縣警察局水上分局派出所受理詐騙帳戶通報警示簡便格式表、金融機構聯防機制通報單各1份（見偵16438卷一第387至389、399、421頁） 5、109年12月11日警詢筆錄（見偵16438卷一第43至45頁） 8 告訴人甲○○（即偵16438號併辦意旨書附表編號2） 本案詐騙集團成員於109年11月初，以臉書暱稱「楊凱」與告訴人甲○○聯繫，復以LINE向告訴人甲○○推薦投注澳門樂透即可獲利云云，致告訴人甲○○陷於錯誤，而依指示於右列時間匯款右列金額至被告右列帳戶。 109年11月27日下午1時7分許匯款22萬元 同上 1、內政部警政署反詐騙諮詢專線紀錄表、新竹縣政府警察局竹東分局二重埔派出所受理詐騙帳戶通報警示簡便格式表、金融機構聯防機制通報單各1份（見偵16438卷一第367至368、371、381頁） 2、告訴人甲○○提供暱稱「楊凱」之本案詐騙集團成員LINE擷圖2張（見偵16438卷一第65頁） 3、109年12月10日警詢筆錄（見偵16438卷一35至37頁） 9 告訴人丁○○（即臺灣士林地方檢察署110年度偵字第19856【下稱偵19856】號併辦意旨書附表編號1、臺灣臺中地方檢察署110年度偵字第40788號併辦意旨書） 本案詐騙集團成員於109年10月某時，透過交友軟體認識暱稱「黃登全」之人，隨後又有暱稱「JACK王富春」之人以LINE與告訴人丁○○聯繫，佯稱在線上博奕遊戲「澳門威尼斯人」投注贏得款項需繳納手續費、疏通費用云云，致告訴人丁○○陷於錯誤，而依指示於右列時間匯款右列金額至被告右列帳戶。 109年11月30日匯款22萬2,000元 同上 1、告訴人丁○○提供「澳門威尼斯人」線上博奕網站擷圖、與暱稱「JACK」之本案詐騙集團成員LINE對話紀錄擷圖照片各1張（見偵19856卷第37至38頁） 2、告訴人丁○○與暱稱「JACK」聊天記錄1份（見偵19856卷第39至62頁） 3、告訴人丁○○與本案詐騙集團成員LINE對話紀錄擷圖照片、聊天記錄1份（見臺灣士林地方檢察署110年度偵字第37054號卷二） 4、告訴人丁○○109年11月30日新光銀行國內匯款申請書（兼取款憑條）1份（見偵19856卷第73頁） 5、110年4月27日警詢筆錄、同年10月28日偵訊筆錄各1份（見偵19856卷第13至15頁、臺灣士林地方檢察署110年度他字第2322號卷第1071至1073頁） 10 告訴人丙○○（即臺灣士林地方檢察署110年度偵字第1790【下稱偵1790】號併辦意旨書附表編號1） 本案詐騙集團成員於109年10月23時許，透過交友軟體以暱稱「張超」結識告訴人丙○○，並介紹投資平台「金華基金」，佯稱可在網站上博奕投注云云，致告訴人丙○○陷於錯誤，而依指示於右列時間匯款右列金額至被告右列帳戶。 109年11月30日匯款8萬元 同上 1、告訴人丙○○國泰世華銀行存摺封面、國泰世華網路轉帳交易明細擷圖照片1張（見偵1790卷第39、43頁） 2、告訴人丙○○與本案詐騙集團成員LINE對話紀錄擷圖照片6張、本案詐騙集團成員照片1張（見偵1790卷第45至48頁） 3、臺中市政府警察局第二分局永興派出所受理詐騙帳戶通報警示簡便格式表、金融機構聯防機制通報單各1份（見偵1790卷第54、62頁） 4、109年12月22日、同年月23日警詢筆錄各1份（見偵1790卷第31至35、37至38頁） 11 告訴人己○○（即臺灣士林地方檢察署110年度少連偵字第164號併辦意旨書附表編號1） 本案詐騙集團成員於109年10月26日早上10時許致電告訴人己○○佯稱係國泰人壽板橋理賠專員「王金英」、新北市政府警察局偵五隊警員「王志忠」、隊長「張俊義」、臺北地檢檢察官「黃立維」，謊稱告訴人己○○身分遭他人冒用而詐領保險金，且牽涉吸金案云云，致告訴人己○○陷於錯誤，而依指示於右列時間匯款右列金額至被告右列帳戶。 109年11月24日早上9時38分許匯款200萬元、同年月25日早上10時40分許匯款200萬元 國泰帳戶 1、臺北市政府警察局北投分局長安派出所陳報單、受理各類案件紀錄表、受理刑事案件報案三聯單各1份（見臺北地方檢察署110年度少連偵字第96號卷【下稱少連偵96卷】二第3至4、10頁） 2、告訴人己○○與暱稱「張俊義」之本案詐騙集團成員LINE對話紀錄擷圖照片1張（少連偵96卷二第19頁） 3、告訴人己○○提供本案詐騙集團偽造之台北地檢署監管科收據、國泰世華銀行網路轉帳擷圖各2份（見少連偵96卷二第23至26頁） 4、109年12月20日警詢筆錄（見少連偵96卷二第5至9頁）